臺灣臺北地方法院刑事判決　　　　　　　　　　　　九十二年度易字第二四一五號
　　公　訴　人　臺灣臺北地方法院檢察署檢察官
　　被　　　告　甲○○　男　三.
右列被告因妨害風化案件，經檢察官提起公訴（九十二年度偵字第四０八七號），於
本院準備程序進行中，被告先就被訴事實為有罪之陳述，經裁定行簡式審判程序，判
決如左：
    主  文
甲○○違反證券商須經主管機關之許可及發給許可證照，方得營業，非證券商不得經
營證券業務之規定，處有期徒刑陸月，如易科罰金，以佰元折算壹日，緩刑貳年。
    事  實
一、甲○○係址設臺北市大安區○○○路○段一七一號十一樓之一康華國際實業有限
    公司（下稱康華公司）總經理暨實際負責人，明知康華公司並非是經主管機關即
    財政部證券暨期貨交易管理委員會（下稱證期會）許可及發給許可證照之證券商
    ，不得經營證券業務，竟自民國九十一年九月間起至九十二年一月間止，向姓名
    年籍不詳之盤商「許先生」，購得升聯國際生物科技股份有限公司（下稱升聯科
    技公司）未上市普通股股票，每張面額一千股，約五十張，及向姓名年籍不詳之
    盤商「林先生」，購得明生生物科技股份有限公司（下稱明生科技公司）未上市
    普通股股票，每張面額一千股，約一百張，並以康華公司名義，對外招攬業務員
    ，教導股票投資訓練、市場分析等課程，並利用該等不知情之成年業務員向不特
    定客戶提供、銷售升聯科技公司、明生科技公司股票，其經營模式為：由甲○○
    先取得升聯科技公司、明生科技公司之簡介、營運計畫、獲利情形等資料，再由
    不知情之康華公司業務員，對外招攬客戶黃柏源、賴志誠、巫世偉、陳建文、詹
    德鎮、蘇志輝；袁安全、王福基、魏雪雲、黃雪珠、簡志峰、陳睦捷、葉惠玲、
    蔡曜仲、蔡佩珍、林宛靚、彭瑛婷、張晉銘等購買明生科技公司未上市股票，及
    招攬客戶黃柏源、賴志誠、巫世偉、陳建文、詹德鎮、蘇志輝等購買升聯科技公
    司未上市股票，由業務員向上開客戶收取股款、
    填寫或由業務員代為填寫股票認購書暨收據、財政部臺北市國稅局年度證券交易
    稅一般代徵稅額繳款書等相關文件，俟完成相關手續後，將股票交予客戶，所得
    股款扣除獎金後，匯入甲○○設在泛亞銀行松山分行、帳號000000000
    000號之帳戶內，以此方式經營未經證期會核准之證券商業務牟利。迨於九十
    二年一月八日，經法務部調查局臺北市調查處調查人員前往上述康華公司搜索發
    現上情，並扣得客戶名單二本、聯絡客戶之電話紀錄二冊、日報表一份、空白股
    票認購書暨收據一本、空白股票認購單一份、明生科技公司股票買賣契約書一紙
    、明生科技公司股票成交紀錄一份、升聯科技公司股票成交紀錄一份、股票成交
    紀錄二份、業績報表一份、成交統計表一份、人事薪資表一份、業務訓練資料一
    份、股權轉讓切結書一份、明生科技公司函文、升聯科技公司承諾書一份、股票
    認購書二份、升聯科技公司簡介資料一份、宣傳資料一份、明生科技公司簡介資
    料一份。
二、案經法務部調查局臺北市調查處移送臺灣臺北地方法院檢察署檢察官偵查起訴，
    於本院準備程序進行中，被告先就被訴事實為有罪之陳述，經裁定行簡式審判程
    序。
    理  由
一、右揭事實，業據被告甲○○坦承不諱，並有卷附之康華公司現場照片十四幀，及
    扣案之客戶名單二本、聯絡客戶之電話紀錄二冊、聯絡客戶日報表一份、空白股
    票認購書暨收據一本、空白股票認購單一份、明生科技公司股票買賣契約書一紙
    、明生科技公司股票成交紀錄一份、升聯科技公司股票成交紀錄一份、業績報表
    一份、成交統計表一份、人事薪資表、業務訓練資料、明生科技公司函文、升聯
    科技公司承諾書一份、升聯科技公司簡介資料一份、明生科技公司簡介資料一份
    可資佐證。本件事證明確，被告犯行洵堪認定，應依法論科。
二、康華公司違反證券交易法第四十四條第一項「證券商須經主管機關之許可及發給
    許可證照，方得營業；非證券商不得經營證券業務」之規定，而違反同法第一百
    七十五條，因被告為康華公司為上開行為之負責人，依同法第一百七十九條規定
    ，被告亦應以同法第一百七十五條處罰。是核被告所為，係違反證券交易法第一
    百七十九條、第一百七十五條之非證券商經營證券業務罪（起訴書僅記載證券交
    易法第一百七十五條，漏列同法第一百七十九條，應予補充）。被告利用不知情
    之成年業務員為上開犯行，係間接正犯。爰審酌被告所為影響證券交易市場秩序
    ，惟犯後坦承犯行，態度良好，及其犯罪之牟利動機、手段、經營證券業務期間
    長短等一切情狀，量處如主文所示之刑，並諭知易科罰金之折算標準。末查，被
    告前未曾受有期徒刑以上刑之宣告，因一時失慮，偶罹刑典，事後已坦承犯行，
    深具悔意，經此刑之宣告後，應知警惕而無再犯之虞，本院因認暫不執行其刑為
    當，予以宣告緩刑二年，用啟自新。扣案如事實欄所載之物，均係康華公司所有
    而非被告所有，業據被告供明在卷，爰不予宣告沒收，併此敘明。
據上論斷，應依刑事訴訟法第二百七十三條之一、第二百九十九條第一項前段，證券
交易法第一百七十五條、第一百七十九條，刑法第十一條前段、第四十一條第一項前
段、第七十四條第一款，罰金罰鍰提高標準條例第二條，判決如主文。
本案經檢察官葉雅婷到庭執行職務
中　　　華　　　民　　　國　　九十三　　年　　　一　　　月　　 十九 　　日
                                      臺灣臺北地方法院刑事第三庭
                                          法  　官　歐陽漢菁
右正本證明與原本無異。
如不服本判決，應於判決送達後十日內，向本院提出上訴狀。
                                          書 記 官  沈 芳 君
中　　　華　　　民　　　國　　九十三　　年　　　一　　　月　　 二十 　　日
附錄本案論罪科刑法條全文
證券交易法第四十四條第一項
證券商須經主管機關之許可及發給許可證照，方得營業；非證券商不得經營證券業務
。
證券交易法第一百七十五條
違反第十八條第一項、第二十二條、第二十八條之二第一項、第四十三條第一項、第
四十三條之一第二項、第三項、第四十三條之五第二項、第三項、第四十三條之六第
一項、第四十四條第一項至第三項、第六十條第一項、第六十二條第一項、第九十三
條、第九十六條至第九十八條、第一百十六條、第一百二十條或第一百六十條之規定
者，處二年以下有期徒刑、拘役或科或併科新臺幣一百八十萬元以下罰金。
證券交易法第一百七十九條
法人違反本法之規定者，依本章各條之規定處罰其為行為之負責人。
